Inventaris van het archief van de Admiraliteitscolleges: Verzameling H.A. baron van Kinckel, 1649-1792
Nationaal Archief, Den Haag
Admiraliteitscolleges XVIII Van Kinckel
Admiraliteiten / Van Kinckel
1649-1792
187
0.30 meter; 68 inventarisnummers.
Normale geschreven en gedrukte teksten.
Nationaal Archief, Den Haag
Kinckel, Van
Kinckel, H.A. baron van
Het archief bevat algemene reglementen en stukken omtrent de zeevaartkunde voor de tweede helft van de 18e eeuw. Tevens zijn er, behalve (sein)orders, brieven en rapporten als bevelhebber van diverse schepen, stukken over de werving, betaling (monsterrol), schafting, gezondheid en gedrag van de bemanning. Verder zijn er wat losse brieven en resoluties, stukken over krijgsraden, van J.H. van Kinsbergen en enkele stukken vanwege Kinckels aanstelling bij de Rijnlandse kreitsen.
Archiefvorming
Geschiedenis van de archiefvormer
Afkomstig van Hendrik August baron van Kinckel, luitenant-titulair ter zee c. 1764, effectief-luitenant c. 1766, commandeur c. 1775, kapitein-ter-zee c. 1780, adjudant-generaal bij ,,het Departement der Marine van Zijne Hoogheid" 1782, in diplomatieke dienst c. 1788-1821.
Geschiedenis van het archiefbeheer
Hoe of wanneer deze papieren die blijkbaar één geheel vormen, op het Algemeen Rijksarchief zijn terecht gekomen, is mij niet gebleken.
De rechtstitel is (nog) onbekend
1.01
Aanwijzingen voor de gebruiker
Openbaarheidsbeperkingen
Volledig openbaar.
Materiële beperkingen
Aanvraaginstructie
Openbare archiefstukken kunnen online worden aangevraagd en gereserveerd. U kunt dit ook via de terminals in de studiezaal van het Nationaal Archief doen. Om te kunnen reserveren dient u de volgende stappen te volgen:
U maakt een profiel aan op www.gahetna.nl, en logt vervolgens in
Via de archiefinventaris (alleen de beschrijvingen met rode nummers) selecteert u het gewenste archiefstuk door op de knop 'Reserveren' te klikken
In het volgende scherm geeft u aan op welke dag u het archiefstuk wilt inzien
Indien u zich bevindt in de studiezaal en een tafelnummer heeft ontvangen kunt u dit nummer vermelden. Als u geen tafelnummer heeft kunt u tafelnummer 777 laten staan
Vervolgens bevestigt u uw reservering door deze te versturen.
Verwant materiaal
Beschikbaarheid van kopieën
Beschrijving van de series en archiefbestanddelen
- Stukken betreffende het zeewezen in het algemeen., a.
  - Aanteekeningen uit de door de Staten-Generaal vastgestelde plakkaten en instructiën op het stuk van zeezaken., 1781 Januari 4-1781 Februari 9.; 1; 1 stuk
  - Copie-Brief van den luitenant-admiraal H. Grave aan de Staten-Generaal omtrent een door hem aangeboden reglement voor den zeedienst., 1744 Juni 29.; 1A; 1 stuk
  - Nota's en memoriën (o. a. ook van Van Kinckel) en andere stukken betreffende de hervorming van 's Lands marine., c. 1782.; 2; 1 omslag
  - Generale instructie (gedrukt) van Prins Willem V voor de bevelhebbers van 's Lands schepen., 1774 Juli 15.; 3; 2 ex
  - Minuut-Antwoord van Van Kinckel op verschillende vragen van den heer De Reischag omtrent het getal hoofdofficieren bij de respectieve Admiraliteiten, hun bezoldiging, de sterkte van 's Lands oorlogsvloot enz., Ongedagteekend.; 4; 1 stuk
  - Copie-Besluit van Prins Willem V omtrent de uniform van zeeofficieren., 1772 September 1.; 5; 1 stuk
  - Minuut-"Considérations (van Van Kinckel) sur la nécessité et sur l'utilité d'un corps de mariniers pour l'Etat". Met een nota van ? over dit onderwerp, (1781).; 6; 1 omslag
- Practische en theoretische zeevaartkunde., b.
  - Aanteekeningen en berekeningen van zeevaartkundigen aard door?, Ongedagteekend.; 7; 1 omslag
  - Aanteekeningen omtrent hetgeen zeeofficieren hebben in acht te nemen bij het in gereedheid brengen van schepen, het uitzeilen, het vertoeven op een reede, het houden van den wacht; modellen van wacht- en schutrollen, van bak-, rantsoen-, consumptie- en stuwagelijsten enz., Tweede helft 18de eeuw.; 8; 1 deel
  - Copie-Nota van J. H. Spiering over hetgeen men dient in acht te nemen bij het gebruiken van de altijddurende log., Ongedagteekend.; 9; 1 stuk
  - Nota van ? over het vervaardigen van scherpe patronen en kogels., Ongedagteekend.; 10; 1 stuk
  - Nota's van Van Kinckel en van ? over het schoonmaken van schepen door middel van hoggen en loeten en omtrent het kielen van schepen., Ongedagteekend.; 11; 1 omslag
- Officier en bevelhebber op verschillende Landsschepen., c.
  - Generale rol en schutrol van 's Lands schip St. Maartensdijk, onder bevel van den kapitein-ter-zee C. Vis., 1764 Augustus 27-1765 ?; 11A; 1 omslag
    Van Kinckel diende op dit schip als luitenant-titulair.
  - Stuwagelijst van 's Lands schip St. Maartensdijk, onder bevel van denzelfde., 1764-1765.; 12; 1 stuk
  - Zeevaartkundige vraagstukken, door Van Kinckel beantwoord bij zijn examen voor luitenant., 1766 September 1.; 13; 1 omslag
  - Schut- en monsterrol van 's Lands schip De Jonge Prins, onder bevel van den kapitein-ter-zee H. B. L. graaf van Bylandt., 1767.; 14; 1 stuk
    Van Kinckel diende op dit schip als luitenant.
  - Klad- of Minuut-verklaring van de officieren van 's Lands schip De Jonge Prins, dat de bevelhebber van dien bodem bij het binnenloopen te Hellevoetsluis goede zeemanschap heeft gebruikt, en hen wat de schafting betreft gedurende de reis behoorlijk heeft behandeld., Ongedagteekend.; 15; 1 stuk
  - Generale rol en schutrol van 's Lands schip Brunswijk, onder bevel van den kapitein-ter-zee H. B. L. graaf van Bylandt., 1769.; 15A; 1 omslag
  - Seinorder van den schout-bij-nacht A. Hartsinck voor het onder zijn bevel gestelde smaldeel., 1775 Juni 6.; 16; 1 stuk
    Van Kinckel diende bij dit eskader als commandeur.
  - Proportielijst van 's Lands schip Argo, onder bevel van den schout-bij-nacht A. Hartsinck., 1775 ?; 17; 1 stuk
  - Monsterrol van 's Lands schip Walcheren, onder bevel van den kapitein-ter-zee B. Cau., c.1775-1776.; 18; 1 stuk
    Van Kinckel diende op dit schip als commandeur.
  - Minuut-Consideratiën van Van Kinckel betreffende het innemen van ballast op 's Lands schip Walcheren., (1775-1776.); 19; 1 omslag
  - Copie-Verklaring van J. van Leeuwen, kabelgast op 's Lands schip Walcheren, betreffende verschillende bedriegelijke handelingen op dien bodem gepleegd (ten aanzien van scheepsgoederen ?)., 1775 September 11.; 20; 1 stuk
  - Aanschrijving van de Admiraliteit in Zeeland aan Van Kinckel, asl commandeur op het onder bevel van den kapitein-ter-zee B. Cau gestelde schip Brunswijk, om zijn gezondheidstoestand te melden., 1777 Februari 25.; 21; 1 stuk
  - Stukken betreffende de werving voor 's Lands schip Zuid-Beveland., 1779.; 22; 1 omslag
    Van Kinckel voerde als kapitein-ter-zee bevel over dit schip.
  - Scheepsrol van 's Lands schip Zuid-Beveland., 1781 Maart 1.; 23; 1 deel
  - Stuwagelijst van 's Lands schip Zuid-Beveland., Ongedagteekend.; 24; 1 stuk
  - Opgaaf van de plaatsing van de hangmatten en plunjekisten (op 's Lands schip Zuid-Beveland ?)., Ongedagteekend.; 25; 1 stuk
  - Minuut-Brieven, copie-brieven alsmede minuut- en copie-rapporten, door Van Kinckel verzonden als bevelhebber op 's Lands schip Zuid-Beveland., 1780-1782 en ?; 26-27; 2 omslagen
    - 1780 Februari 25-1782 October 18., 26
    - Ongedagteekend., 27
  - Sein- en andere orders (gedeeltelijk in afschrift) uitgevaardigd door Van Kinckel als bevelhebber van 's Lands schip Zuid-Beveland., 1779 September 16-1782 Mei 12.; 28; 1 omslag
  - Minuut- en Copie-Orders, uitgevaardigd door Van Kinckel als bevelhebber op 's Lands schip Zuid-Beveland., 1779 December 24-1782 Mei 12.; 29; 1 deel
  - Brieven, rapporten en andere stukken, door Van Kinckel ontvangen als bevelhebber op 's Lands schip Zuid-Beveland., 1779-1783 en ?; 30-31; 2 omslagen
    - 1779 September 27-1783 Juni 16., 30
    - Ongedagteekend., 31
  - Sein- en andere orders, ontvangen door Van Kinckel als bevelhebber op 's Lands schip Zuid-Beveland., 1779-1782.; 32-34
    - 1779 September 13-1782 December 20., 32; 1 omslag
    - 1779 October 11-1781 September 10., 33; 1 deel
      Met een paar orders van 1750 en 1772 en een onvolledige inhoudstafel.
    - 1781 April 11-1782 October 24., 34; 1 deel
  - Minuut-Aanteekeningen van Van Kinckel omtrent het verhandelde in een krijgsraad betreffende het victualeeren (van 's Lands schip Zuid-Beveland ?)., Ongedagteekend.; 35; 1 stuk
  - Stukken omtrent de klachten, door Van Kinckel, als bevelhebber op 's Lands schip Zuid-Beveland, bij de Admiraliteit in Zeeland ingebracht over het gedrag van den daarop dienenden luitenant-ter-zee D. Borlée., 1782.; 36; 1 omslag
  - Minuut- en copie-stukken, verzonden door Van Kinckel als bevelhebber van 's Lands schip Oud-Haarlem., 1783 April 25-1783 Juni 19.; 37; 1 omslag
  - Request van Van Kinckel aan de Admiraliteit in Zeeland om hem de bezoldiging van ordinaris kapitein toe te leggen. Met gunstige beschikking., 1784 September 13.; 38; 1 stuk
  - Order voor Van Kinckel van Prins Willem V., 1784 November 7.; 39; 1 stuk
  - "Pampieren raeckende het commando van 's Lands schip Tholen", brieven en aanschrijvingen der Admiraliteit in Zeeland aan Van Kinckel, minuut-memoriën van hem aan die Admiraliteit en aan Prins Willem V, en andere stukken betreffende zijn bevelhebberschap over voormelden bodem en zijn ontslagneming., 1787 Juli 16-1787 December 24.; 40; 1 omslag
    Verschillende stukken zijn niet gedagteekend.
- Betreffende andere Landsschepen., d.
  - Copie-Resolutie van de Staten-Generaal houdende vaststelling van een reglement voor 's Lands schepen, aankomende of liggende in de haven van Curaçao., 1740 September 15.; 41; 1 stuk
  - Copie-Resolutiën van den krijgsraad op 's Lands schip Het Welvaren van 't Land in zake het pressen van een der manschappen van een koopvaardijschip door de Engelsche marine., 1760 November 29-1761 April 25.; 42; 1 stuk
  - Reglementen van de Admiraliteit in Zeeland en ? op de saluut- en contra-saluutschoten., 1762 October 2 en ?; 43; 1 omslag
  - Copie-Verklaringen van den commandeur J. S. Stavorinus en andere opvarenden van 's Lands schip St. Maartensdijk omtrent het aan den grond raken van dezen bodem bij Rammekens op 6 Juni 1763., 1763 Juni 7-1763 Juni 9.; 44; 1 omslag
  - Copie-Seinorder van den kapitein-ter-zee P. H. Reijnst voor de onder zijn bevel gestelde scheepsbevelhebbers., 1763.; 45; 1 stuk
  - Seinorder van den kapitein-ter-zee M. Haringman, als bevelhebber van 's Lands schip St. Maartensdijk, voor de (door hem geconvooieerde ?) koopvaardijschepen., 1764 April 27.; 46; 1 stuk
  - Order van den kapitein-ter-zee J. van Kruyne, als bevelhebber van 's Lands schip De Jonge Prins van Oranje, voor de officieren van de wacht op gemelden bodem., 1765 Juli 3.; 47; 1 stuk
  - Copie-Seinorder van (den kapitein-ter-zee ?) G. Braak, als bevelhebber van 's Lands schip De Amasoon, voor de onder zijn eskader hoorende kapiteins., 1765 October 17.; 48; 1 stuk
  - Copie-Orders en copie-instructiën voor de officieren van 's Lands schip Amphitrite, onder bevel van den kapitein-ter-zee J. H. van Kinsbergen., (1776.); 49; 1 deel
  - Schutrol van 's Lands schip Amphitrite, onder bevel van den kapitein-ter-zee J. H. van Kinsbergen., (1776).; 50; 1 deel
  - Brief (gedrukt) van de Admiraliteit op de Maze aan de Staten-Generaal naar aanleiding van de bewering als zou het uitloopen van het voor Brest bestemde eskader belet zijn geworden door gebrek aan scheepsbehoeften en leeftocht. Met resolutie dienaangaande van de Staten-Generaal., 1782 December 10-1782 December 12.; 51; 1 omslag
  - Acte, waarbij de cadet A. F. Gordon van Prins Willem V vergunning bekomt om zijn regiment te verlaten en een tocht ter zee te doen op 's Lands schip Walcheren, onder bevel van den kapitein Haringman., 1785 October 3.; 52; 1 stuk
  - Brief van de Admiraliteit in Friesland aan Prins Willem V over de procedures tegen den kapitein-ter-zee C. M. de With wegens het vergaan van 's Lands schip Juno., 1787 October 30.; 53; 1 stuk
  - Extract-Resolutie (gedrukt) van de Admiraliteit te Amsterdam, houdende order aan hare onderhoorige scheepsbevelhebbers om haar van al wat op hun reizen voorvalt en hun schepen of equipages betreft aanstonds te verwittigen., 1791 December 13.; 54; 2 ex
- Gevolmachtigde van de Staten-Generaal bij de beide Rijnsche kreitsen., e.
  - Getuigschrift van goed gedrag, door Van Kinckel als gevolmachtigde van de Staten-Generaal bij de beide Rijnsche kreitsen afgegeven aan Ph. Werntz., 1792 April 12.; 55; 1 stuk
  - Paspoort, door Van Kinckel als gevolmachtigde van de Staten-Generaal bij de beide Rijnsche kreitsen afgegeven aan A. J. Christmann., 1792.; 56; 1 stuk
- Varia., f.
  - Brieven van Van Kinckel aan den baron van Wolfskiel te Stutgardt., G. J. Weins (?) te Keulen en ?, 1779 Juli 24-1789 April 10.; 57; 1 omslag
  - Minuut-Brieven en andere stukken, door Van Kinckel verzonden aan ?, Ongedagteekend.; 58; 1 omslag
  - Extract-Resolutiën van de Admiraliteit op de Maze betreffende de waardeberekening van den stuiver in hare rekeningen, en over andere zaken van comptabelen aard., 1649 October 27-1704 Augustus 1.; 59; 1 stuk
  - Aanteekeningen omtrent wervingen van officieren en minderen, ten behoeve van de Oost-Indische Compagnie in Duitschland te doen., 60; 1 omslag
  - Verklaring van den koning van Pruisen betreffende de vaart en den handel zijner onderdanen gedurende den tegenwoordigen oorlog., 1781 April 30.; 61; 1 stuk
  - Stukken betreffende het Fransche eskader voor Brest., 1781.; 62; 1 omslag
  - Beschrijving van den zeeslag tusschen de Engelschen en Franschen bij Minorca of, 20 Mei 1756.; 63; 1 stuk
  - Copie-Journaal van het Engelsche oorlogschip The Victory., 1778 Mei 16-1778 Juli.; 64; 1 stuk
  - "Signaux de reconnoissance pour servir à tous les vaisseaux du Roi dans les rencontres à la mer, et en se présentant devant les ports appartenant à la France en Europe"., Laatste helft 18de eeuw.; 65; 2 ex